【裁判字號】    99,訴,1076
【裁判日期】    990512
【裁判案由】    毒品危害防制條例
【裁判全文】
臺灣板橋地方法院刑事判決              99年度訴字第1076號
公  訴  人  臺灣板橋地方法院檢察署檢察官
被      告  甲○○
上列被告因違反毒品危害防制條例案件，經檢察官提起公訴（99
年度毒偵字第1548號），被告於準備程序中就被訴事實為有罪之
陳述，經本院合議庭裁定由受命法官獨任進行簡式審判程序，判
決如下：
    主  文
甲○○施用第一級毒品，累犯，處有期徒刑壹年壹月。扣案之注
射針筒壹支、殘渣袋壹只均沒收。
    事  實
一、甲○○：(一)曾於民國90年間，因施用毒品案件，經本院以90
    年度毒聲字第1863號裁定送勒戒處所觀察、勒戒後，認無繼
    續施用毒品之傾向，於90年6 月1 日觀察、勒戒執行完畢釋
    放，並經臺灣板橋地方法院檢察署檢察官以90年度毒偵字第
    1505號為不起訴處分確定；(二)復於上開觀察、勒戒執行完畢
    釋放後5 年內之91年間，因施用毒品案件，經本院以91年度
    毒聲字第2618號裁定送勒戒處所觀察、勒戒後，認無繼續施
    用毒品之傾向，於91年9 月3 日觀察、勒戒執行完畢釋放，
    並經臺灣板橋地方法院檢察署檢察官於以91年度毒偵字第22
    80號為不起訴處分確定；(三)再於92年間，因施用毒品案件，
    經本院以92年度毒聲字第1047號裁定令入戒治處所施以強制
    戒治（於93年1 月9 日因毒品危害防制條例修正報結而未執
    行完畢），同案經檢察官提起公訴，經本院以92年度訴字第
    1115號判處有期徒刑7 月、4 月，應執行有期徒刑9 月，於
    92年7 月25日確定；復因施用毒品案件，經本院以92年度易
    字第3092號判處有期徒刑4 月，於93年4 月26日確定；上開
    有期徒刑9 月及4 月接續執行，於94年1 月28日縮短刑期假
    釋出監並付保護管束，業於94年2 月16日保護管束期滿未經
    撤銷假釋，以已執行完畢論（構成累犯）；(四)又於94年間，
    因施用毒品案件，經本院以94年度訴字第2837號判處有期徒
    刑4 月，於95年1 月16日確定，業於95年6 月15日執行完畢
    （構成累犯）；(五)復於96年間，因施用毒品案件，經本院以
    96年度訴字第1496號判處有期徒刑10月，於96年7 月12日確
    定，經本院依中華民國九十六年罪犯減刑條例規定，以96年
    度聲減字第4686號裁定減為有期徒刑5 月確定；又因施用毒
    品案件，經本院以96年度訴字第2959號判處有期徒刑1 年，
    於96年11月30日確定；再因施用毒品案件，經本院以97年度
    訴字第29號判處有期徒刑1 年，於97年3 月17日確定；上開
    有期徒刑5 月、1 年、1 年接續執行，於98年9 月24日縮短
    刑期假釋出監並付保護管束，業於98年12月23日保護管束期
    滿未經撤銷假釋，以已執行完畢論（構成累犯）。
二、詎甲○○仍不知悔改，基於施用第一級毒品海洛因之犯意，
    於99年2 月7 日18時許，在其位於臺北縣三峽鎮○○路240
    巷19號之住所內，以注射針筒注射之方式，施用海洛因1 次
    。嗣於99年2 月7 日19時30分許，在上址為警查獲，並扣得
    注射針筒1 支、殘渣袋1 只。經警採集其尿液檢體送驗後，
    結果呈現可待因及嗎啡反應，始悉上情。
三、案經臺北縣政府警察局三峽分局移送臺灣板橋地方法院檢察
    署檢察官偵查起訴。
    理  由
一、本案被告甲○○所犯係死刑、無期徒刑、最輕本刑為3 年以
    上有期徒刑以外之罪，其於準備程序中就前揭被訴事實為有
    罪之陳述，經受命法官告知簡式審判程序之旨，並聽取其與
    公訴人之意見後，本院認無不得或不宜改依簡式審判程序進
    行之情事，依刑事訴訟法第273 條之1 第1 項、第284 條之
    1 規定，裁定本案由受命法官獨任進行簡式審判程序；且依
    刑事訴訟法第273 條之2 及第159 條第2 項規定，不適用傳
    聞法則有關限制證據能力之相關規定，合先敘明。
二、上揭犯罪事實，業據被告於本院審理時自白不諱，且被告為
    警查獲後，經警採集其尿液檢體送鑑定，先以酵素免疫分析
    法（EIA ）初步檢驗，呈現鴉片類陽性反應，再以氣相層析
    質譜儀法（GC/MS ）確認檢驗，亦呈現可待因及嗎啡陽性反
    應等情，有臺灣檢驗科技股份有限公司於99年3 月4 日所出
    具報告編號UL/2010/20394 號濫用藥物檢驗報告、臺北縣政
    府警察局三峽分局查獲違反毒品危害防制條例案姓名對照表
    各1 份在卷可稽（見偵查卷宗第7 、27頁），並有注射針筒
    1 支、殘渣袋1 只扣案可資佐證，足徵被告任意性自白與事
    實相符，應堪採信。再被告前於90年間，因施用毒品案件，
    經本院以90年度毒聲字第1863號裁定送勒戒處所觀察、勒戒
    後，認無繼續施用毒品之傾向，於90年6 月1 日觀察、勒戒
    執行完畢釋放，並經臺灣板橋地方法院檢察署檢察官以90年
    度毒偵字第1505號為不起訴處分確定，復於上開觀察、勒戒
    執行完畢釋放後5 年內之91年間，因施用毒品案件，經本院
    以91年度毒聲字第2618號裁定送勒戒處所觀察、勒戒後，認
    無繼續施用毒品之傾向，於91年9 月3 日觀察、勒戒執行完
    畢釋放，並經臺灣板橋地方法院檢察署檢察官於以91年度毒
    偵字第2280號為不起訴處分確定等情，此觀卷附臺灣高等法
    院被告前案紀錄表1 份即明。是以被告於90年間初犯施用毒
    品罪後，於初犯之觀察、勒戒執行完畢釋放後5 年內之91年
    間再犯施用毒品罪，已屬「5 年內再犯」之情形，而與毒品
    危害防制條例第20條所定，「初犯」或「5 年後再犯」始得
    以觀察、勒戒之保安處遇替代刑事追訴程序之要件不符，自
    應依毒品危害防制條例第23條第2 項規定，依法追訴、處罰
    。本案事證明確，被告犯行洵堪認定，應依法論科。
三、按海洛因係毒品危害防制條例第2 條第2 項第1 款所明定列
    管之第一級毒品。是核被告所為，係犯毒品危害防制條例第
    10條第1 項之施用第一級毒品罪。被告施用海洛因前後，持
    有海洛因之低度行為，為施用之高度行為所吸收，不另論罪
    。被告有上述事實欄所載之科刑及執行紀錄，此觀卷附臺灣
    高等法院被告前案紀錄表1 份即明，其於受有期徒刑之執行
    完畢後，5 年以內故意再犯本件有期徒刑以上之罪，為累犯
    ，應依刑法第47條第1 項規定加重其刑。爰審酌被告曾因施
    用毒品案件，經觀察、勒戒執行完畢釋放，並獲得不起訴處
    分之寬典（見卷附臺灣高等法院被告前案紀錄表），猶不知
    悔改，而再犯本件施用第一級毒品罪，顯見其戒除毒癮之意
    志薄弱，惟其施用毒品係自戕行為，對他人法益尚無具體危
    害，兼衡被告之品行、智識程度、生活狀況、犯罪之動機、
    目的、手段、坦承犯行之犯罪後態度、檢察官求處有期徒刑
    1 年1 月等一切情狀，量處如主文所示之刑，以資懲儆。末
    查，扣案之注射針筒1 支及殘渣袋1 只，均係被告所有供犯
    本案施用第一級毒品罪所用之物，業據其於偵查中供明在卷
    （見偵查卷宗第22、23頁），爰依刑法第38條第1 項第2 款
    規定宣告沒收。
據上論斷，應依刑事訴訟法第273 條之1 第1 項、第299 條第1
項前段，毒品危害防制條例第10條第1 項，刑法第11條前段、第
47條第1 項、第38條第1 項第2 款，判決如主文。
本案經檢察官張世聰到庭執行職務。
中    華    民    國    99    年     5    月    12    日
                  刑事第九庭    法  官    賴彥魁
上列正本證明與原本無異。
如不服本判決，應於判決送達後10日內，向本院提出上訴書狀，
並應敘述具體理由；其未敘述上訴理由者，應於上訴期間屆滿後
20日內向本院補提理由書（均須按他造當事人之人數附繕本），
「切勿逕送上級法院」。
                                書記官    楊文祥
中    華    民    國    99    年     5    月    12    日
附錄本案論罪科刑法條全文：
毒品危害防制條例第10條
施用第一級毒品者，處6 月以上5 年以下有期徒刑。
施用第二級毒品者，處3 年以下有期徒刑。

司法院資訊處製作；財團法人民間司法改革基金會備份。
